Minutes et répertoires du notaire François CARTAULT, 10 septembre 1539 - 12 août 1562 (étude XI)
Archives nationales
- Minutes de François CARTAULT, 10 septembre 1539 - 24 mars 1564; MC/ET/XI/1 - MC/ET/XI/22
  - Minutes. 1556, 8 avril - 1557, 17 avril, 8 avril 1556 - 17 avril 1557; MC/ET/XI/16; registre
    - Association entre Jean Dorat et Nicole Lescot pour le gouvernement du collège de Coqueret., 13 décembre 1556; MC/ET/XI/16
      Honorable homme Maistre Jehan Dorat, lecteur du roy en lectre grecque, gouverneur du colleige de Cocquerel fondé en l'université de Paris, soubz la charge de noble et scientifique personne Maistre Robert du Gaz, principal dudict colleige, confesse avoir associé et par ces presentes associe avec luy honneste personne Maistre Nicolle Lescot, licencier ès loix, de present demourant en la ville de Troyes, à ce present, et ce du premier jour du moys de février prochainement venant jusques à quatre ans huit mois après ensuivans, qui est le temps que ledict Maistre Jehan Dorat a à tenir dudict du Gaz ledict colleige, fruictz, prouffictz, revenuz et esmolumens d'icelluy, honneurs et preeminances charges, conditions, au pris mentionnés et declairez au bail faict par ledict du Gaz audict Maistre Jehan Dorat, que ledict Lescot dict scavoir et estre d'icelles deuement informez pour l'avoir veu, leu et entendu.
      Ceste association faicte à la moictyé du proffict, charges et conditions mencionnées aud. bail que lesd. Dorat et Lescot seront tenuz et promectent chacun par moictyé faire fournir, paier et compter à moictyé perte et gaigne pendant ledict temps et tout ainsi que tenu et obligé y est led. Dorat envers ledict du Gaz aux reservations et conditions, honneurs et preeminances y declairées, que led. Lescot sera tenu faire et acomplir pour ladicte moictyé envers ledict du Gaz.
      En oultre, a esté accordé entre lesdictes partyes que où ledict Dorat se vouloit departir de lad. communaulté auparavant led. temps finy ou pendant icelluy, en ce cas il ne sera tenu de paier aulcune chose aud. Lescot ne du Gaz du logis et lieulx qu'il sera demourant aud. colleige au jour de lad. associette et se ainsi est que led. Dorat face leçon en l'université de Paris oultre la leçon ordinaire qu'il est tenu de faire pour le roy comme lecteur il n'en pourra faire aulcunes que ce ne soit dedans la salle dud. colleige, lequel Dorat prendra le prouffict de ceulx qui viendront hors dud. coleige à sa leçon et ceulx demourans aud. colleige ne paieront aulcune chose, aussi les enffans et escolliers dudict Dorat qu'il aura en ses chambres ne paieront aulcune chose des leçons et cameristaige dud. coleige.
      Item, a esté accordé entre lesdictes partyes que s'il advenoit, que Dieu ne vueille, que pendant led. temps de lad. associeté, l'un d'eulx allast de vye à trespas, en ce cas le survivant sera tenu tenir comme auparavant de l'associeté et prouffictz d'icelles provenans, de la femme et famille du deceddé jusques à six mois après sond. decedz, affin que durant ce temps, elle eust loisir donner ordre à ses affaires et rendre compte l'ung à l'aultre jusques à la fin desdictz six moys après sond. decedz. Et les dictes partyes pendant leurd. associeté et vivant rendront compte l'un à l'autre de troys moys en troys moys pendant ledict temps. Et où faulte y auroict led. Lescot de venir demeurer aud. coleige et estre en icelluy, faire et acomplir les choses dessus dictes dedans le jour Sainct-Mathias prochain, en ce cas il sera tenu, promect et gaige bailler et paier aud. Dorat ou au porteur de ces presentes la somme de cent escuz d'or soleil pour les dommaiges et interestz dudict Dorat et à quoy ilz ont estimé iceulx. Et oultre ont accordé lesdictes partyes que Maistre Blaize Coffinet, maistre ès arts, demeurant à Paris, à ce present, joïsse d'une chambre telle qui leur plaira bailler aud. colleige sans en paier aulcune chose pendant ledict temps de lad. associetté, sans que ledict Coffinet en puisse bailler ne transporter à aultres. Car ainsy etc, promectant etc, obligeant chacun en droict soy et l'un envers l'autre, renonçant etc.
      Faict l'an mil cinq cens cinquante-six le dimanche treiziesme jour de decembre doubles.
      Documents du Minutier central des notaires de Paris, Ronsard et ses amis [288 actes], par Madeleine Jurgens, à partir des dépouillements de Xenia Pamfilova, Paris, Archives nationales, 1985, p. 257, notice n° 135 (instrument de recherche imprimé dématérialisé, certaines notices sont plus détaillées dans la version intégrale accessible en ligne par la rubrique 'Autres instruments de recherche', voir contexte dans le Plan d’orientation général - Notaires de Paris, guides thématiques du Minutier).
      Analysé par M. Connat, Documents inédits du Minutier central, dans Bibl. d'Humanisme et Renaissance, XII (1950), p. 98
    - Mariage de Jean Lemoyne, compagnon imagier, demeurant rue Traversine, fils de Pierre Lemoyne sculpteur, avec Peronne Jouenne, veuve de Charles Aubry, laboureur., 6 février 1557; MC/ET/XI/17; Fol.212
      contrat de mariage; Traversine (rue); Lemoyne, Jean; Jouenne, Péronne; Aubray, Charles; Lemoyne, Pierre; dessinateur; sculpteur; agriculteur
  - Minutes. 1557, 20 avril - 1558, 25 avril, 20 avril 1557 - 25 avril 1558; MC/ET/XI/17; registre
    1557, 20 avril à 1558, 9 et 25 avril.
    - Bail pour 4 ans par Denis Vigier, maître ès arts, régent au collège de Reims, à François Nollet, compagnon barbier, d'une maison, court et jardin, rue Neuve-Saint-René, au champ d'Albiac., 25 avril 1557; MC/ET/XI/17
      Date de révision: 2010
      bail; Le-Champ-d'Albiac (hameau); Neuve-Saint-René (rue); Nollet, François; Vigier, Denis; coiffeur
    - Engagement d'un fossoyeur pour l'église, par Pierre de La Ramée, lecteur ordinaire du roi et curé de l'église paroissiale de Saint-Nicolas-du-Chardonnet., 2 mai 1557; MC/ET/XI/17; Fol.800
      contrat de travail; La Ramée dit Ramus, Pierre de; lecteur du roi (Ancien Régime); curé
    - Constitution par Nicole Fauchet, procureur au Châtelet, Claude Fauchet son fils, avocat au Châtelet, et Jeanne de Morel, femme de Claude, à Nicole Julien, seigneur de Ramy, Louis Charlot, procureur au Parlement, Guillaume Boucher, marchand boucher et Pierre Renier, marchand teinturier, de 50 l.t. de rente assignée sur une maison sise place Maubert et d'autres biens, moyennant 600 l.t.., 22 juillet 1557; MC/ET/XI/17
      constitution de rente; Maubert (place); Fauchet, Nicole; Fauchet, Claude; Morel, Jeanne de; Julien, Nicole; Charlot, Louis; Boucher, Guillaume; Rennier, Pierre; avocat; procureur de justice (Ancien Régime); commerçant; boucher; commerçant; teinturier blanchisseur
    - Constitution par Nicole Fauchet, procureur au Châtelet, Claude Fauchet son fils, avocat au Châtelet, et Jeanne de Morel femme de Claude, à Philibert Bonnet, avocat au Parlement, ancien lieutenant général en Beaujolais, de 80 l.t. de rente, moyennant 960 l.t.., 24 juillet 1557; MC/ET/XI/17
      constitution de rente; Fauchet, Nicole; Fauchet, Claude; Morel, Jeanne de; Bonnet, Philibert; avocat; procureur de justice (Ancien Régime); avocat au parlement (Ancien Régime)
    - Constitution par Nicole Fauchet, procureur au Châtelet, Claude Fauchet son fils, avocat au Châtelet, et Jeanne de Morel femme de Claude, à Louis Marchant, bourgeois de Paris, de 50 l.t. de rente, moyennant 600 l.t.; à la suite acte du 4 mars ou 4 mai 1569, rachat de la rente par Claude Fauchet, conseiller du roi, président de la chambre des Monnaies., 30 juillet 1557; MC/ET/XI/17
      constitution de rente; Fauchet, Nicole; Fauchet, Claude; Morel, Jeanne de; Marchant, Louis; avocat; procureur de justice (Ancien Régime); magistrat
    - Bail à titre de rente pour 6 ans par Nicolas Labbé, enlumineur au mont Sainte-Geneviève, à Gobin Gobert, menuisier, demeurant à Eterpon près Vervins en Thierrache, d'une masure sise au village d'Eterpon, et de tout ce qui peut lui appartenir, moyennant 5 écus d'or solaire par an, 7 septembre 1557; MC/ET/XI/17
      bail; Montagne-Sainte-Geneviève (hameau); Labbé, Nicolas; Bobert, Gobin; décorateur; menuisier
    - Quittance de Louis Marchand, bourgeois de Paris, à Claude Fauchet, conseiller du roi et président de la chambre des Monnaies, pour la somme de 625 l.t. tant pour le rachat que pour tous les arrérages de la rente à lui constituée par ledit Fauchet., 4 mai 1569; MC/ET/XI/17
      quittance; Marchand, Louis; Fauchet, Claude; président de cour souveraine (Ancien Régime)
  - Minutes. 1558, 12 avril - 1559, 25 mars, 12 avril 1558 - 25 mars 1559; MC/ET/XI/18; registre
    En tête, table alphabétique par prénom de client insérée.
    - Engagement de Léger Duchesne, lecteur en droit civil et avocat au Parlement, comme régent au colllège des Bons Enfants, par Jean Lehault, maître et principal dud. collège, pour un an, moyennant 100 l.t. et les conditions contenues dans l'acte., 6 septembre 1558; MC/ET/XI/18
      Bons-Enfants (collège des); Collège des Bons Enfants (Paris); directeur d'établissement d'enseignement; enseignant
    - Vente par Jacques Spifame, évêque de Nevers, à François, duc de Nevers, pair de France, et à son épouse, d'une maison, cour, cave, étables, jardin, puits et dépendances, sise à Fontainebleau, à charge de payer le cens s'il y a lieu et moyennant la somme de 1200 écus d'or soleil effectivement versée., 15 février 1559; MC/ET/XI/18
      acte de vente; Fontainebleau (Seine-et-Marne); Spifame, Jacques; François duc de Nevers; évêque
    - Donation par Jacques Spifame, évêque de Nevers, à Isabeau Spifame, veuve de Louis de La Balue, seigneur de Villepreux, sa nièce, de deux maisons sises à Mantes, avec les rentes, arrérages et dettes d'icelles, à condition de payer toutes les charges duês. Ce don est fait pour lui permettre de vivre mieux en son état., 15 février 1559; MC/ET/XI/18
      donation; Mantes-la-Jolie (Yvelines); Spifame, Jacques; Spifame, Isabeau; La Balue, Louis de; évêque
    - Bail à ferme pour 6 ans par Omer Talon, prêtre, curé de Saint-Nicolas-du-Chardonnet, à Jean Gouget, laboureur, de 17 arpents de terre labourable lui appartenant à cause de sa cure, moyennant 17 setiers de blé, fournis à Paris en l'hôtel du bailleur., 21 février 1559; MC/ET/XI/18
      bail; Saint-Nicolas-du-Chardonnet (église); Talon, Omer; Gouget, Jean; curé; agriculteur
  - Minutes. 1559, 29 mars - 1560, 10 avril, 29 mars 1559 - 10 avril 1560; MC/ET/XI/19; registre
    Couverture constituée par 4 feuillets d'une enquête sur succession.
    - Nicole Vignier, principal du collège du Cardinal-Lemoine; Antoine Chauvin, maître ès arts, régent du collège du Cardinal-Lemoine., 10 avril 1559; MC/ET/XI/19
      Cardinal Lemoine (collège du); Collège du Cardinal-Lemoine; directeur d'établissement d'enseignement; enseignant
    - Collège Sainte-Barbe.Robert Certain, principal du collège., 10 avril 1559; MC/ET/XI/19
      Sainte-Barbe (collège); Collège Sainte-Barbe; directeur d'établissement d'enseignement; enseignant
    - Vente par Damiene Duliège, veuve de Richard Valloix, couvreur de maisons, à André Thevet, maître es arts, étudiant en l'université de Paris, gouverneur des enfants de monsieur Bourdin, procureur général du roi, d'une maison couverte de tuiles, cour et jardin, sis au faubourg Saint-Marcel, moyennant 120 l.t. annuel., 6 juin 1559; MC/ET/XI/19
      acte de vente; Saint-Marcel (faubourg); Duliège, Damiene; Valloix, Richard; procureur du roi (Ancien Régime); couvreur
    - Déclaration par diverses personnes dont Augustin de Thou, avocat en la cour du Parlement., 15 juillet 1559; MC/ET/XI/19; Fol.105
      déclaration; Thou, Augustin de; avocat au parlement (Ancien Régime)
    - Bail pour 4 ans par Claude Fauchet, conseiller du roi au Châtelet, à Nicolas Lemaistre, maraîcher, demeurant à Saint-Laurent, d'une maison, cour, marais et dépendances sise sur la chaussée Saint-Laurent, à l'enseigne de la Corne de Cerf, moyennant., 17 août 1559; MC/ET/XI/19
      bail; Corne de Cerf (enseigne de la); Fauchet, Claude; Lemaistre, Nicolas; magistrat; maraîcher
    - Déclaration de Claude Fauchet, conseiller au Châtelet, et de Jeanne de Morel sa femme, aux termes de laquelle il apparaît que lors des constitutions de rente que Nicole Fauchet, père dudit Claude, avait effectuées avec eux en 1557 aux bénéfices de Louis Marchant et de Philibert Bonnet, ledit Nicole Fauchet n'a rien reçu de l'argent versé par les bénéficiaires car cet argent a été employé par lesdits époux pour acheter l'office de conseiller au Châtelet pour ledit Claude. Ils se chargent de régler les arrérages., 17 août 1559; MC/ET/XI/19
      déclaration; Fauchet, Claude; Fauchet, Nicole; Morel, Jeanne de; Marchant, Louis; Bonnet, Philibert; magistrat
    - Jacques Pluyette, en son vivant principal du collège des Bons-Enfants, rue Saint-Victor., 26 août 1559; MC/ET/XI/19
      Bons-Enfants (collège des); Saint-Victor (rue); directeur d'établissement d'enseignement; enseignant
    - Maître Guillaume Galand, principal du collège de Boncourt. Permission par Guillaume Galand au principal du collège de Tournai, de faire percer une entrée dans la muraille séparant les deux collèges, à condition qure les écoliers du collège de Tournai observent la discipline ecclésiastique régnant au collège de Boncourt. Détails sur les collèges., 2 octobre 1559; MC/ET/XI/19; fol.
      Boncourt (collège de); Tournai (collège); Collège de Boncourt; directeur d'établissement d'enseignement; enseignant; étudiant
    - Pierre Bourayne, régent du collège des Bons-Enfants. Accord et transaction., 11 octobre 1559; MC/ET/XI/19; fol.
      accord; accord; Bons-Enfants (collège des); Collège des Bons-Enfants
    - Quittance donnée par Claude Cajart, marchand, à Guillaume Galland, principal du collège de Boncourt, exécuteur testamentaire de Pierre Galland, ancien lecteur du roi, prieur de de Saint-Nicolas de Nevers, pour la somme de 57 l. 1s. 9 d.t., 25 novembre 1559; MC/ET/XI/19
      quittance; Cajart, Claude; Galland, Pierre; Galland, Guillaume; commerçant; lecteur du roi (Ancien Régime); abbé; directeur d'établissement d'enseignement; enseignant
    - Jean Chollet, principal du Collège de La Marche. Titre nouvel., 30 novembre 1559; MC/ET/XI/19; fol. 227 v°
      titre nouvel; La Marche (collège de); Collège de La Marche; directeur d'établissement d'enseignement; enseignant
  - Minutes. 1560, 16 mars - 1561, 3 avril, 16 mars 1560 - 3 avril 1561; MC/ET/XI/20; registre. Document détérioré.
    - Partage des biens entre Jean Pignot, enlumineur rue Saint-Jacques, et sa femme suivant la sentence du Châtelet, 7 mai 1560; MC/ET/XI/20
      Histoire de l'art XVIe siècle, 1530-1600 (2698 actes), par Catherine Grodecki, 1971-1986 (fichier papier entièrement dématérialisé; voir contexte dans le Plan d'orientation général - Notaires de Paris, guides thématiques du Minutier).
      partage; Saint-Jacques (rue); Pignot, Jean; décorateur
    - Acte concernant Nicolas Lamy, peintre, demeurant à Saint-Victor-les-Paris., 21 mai 1560; MC/ET/XI/20
      Saint-Victor (faubourg); Lamy, Nicolas; peintre
    - Transaction entre Pierre Daniel, prêtre curé de la Madeleine de la Joudmée, demeurant à Gastelle, et Pierre Dhommes, grand doyen de Notre-Dame de Chartres, au sujet de la vente d'une maison sise à Gastelle par ledit Pierre Daniel, audit Dhommes., 24 juillet 1560; MC/ET/XI/20
      Histoire littéraire XVIe siècle, par Catherine Grodecki, Madelaine Jurgens, Pierre-Yves Louis, Xenia Pamfilova, 1972-1994 (fichier papier entièrement dématérialisé; voir contexte dans le Plan d'orientation général - Notaires de Paris, guides thématiques du Minutier).
      accord; Mauvaises-Paroles (rue des); Daniel, Pierre; Dhommes, Pierre; curé
    - Bail à ferme pour 6 ans par Claude Fauchet, conseiller du roi au Châtelet, à Lucien Auvienne, meunier, demeurant à Plessis près Neaufle, d'un moulin à vent, maison, jardin et dépendances, moyennant 24 l.t.., 24 août 1560; MC/ET/XI/20
      bail; Neauphle-le-Château (Yvelines); Fauchet, Claude; Auvienne, Lucien; magistrat; meunier
    - Jean Chollet, principal du collège de La Marche et de la plus grande partie des boursiers dudit collège., 14 octobre 1560 - 22 octobre 1560; MC/ET/XI/20; fol. 144-146 v°
      Collèges et université de Paris au XVIe siècle (env. 9000 actes), par Madeleine Jurgens, Pierre-Yves Louis, Agnès Masson et Xenia Pamfilova, v. 1950, 1985-1994. (fichier papier entièrement dématérialisé; voir contexte dans le Plan d'orientation général - Notaires de Paris, guides thématiques du Minutier).
      La Marche (collège de); directeur d'établissement d'enseignement; enseignant; étudiant
    - Nicole Waultier dit Gaultier, principal du collège d'Arras. Bail de terres., 18 janvier 1561; MC/ET/XI/20; fol. 233
      bail; Arras (collège d'); Waultier, Nicole; directeur d'établissement d'enseignement; enseignant
    - Constitution par Guillaume Galland, principal du collège de Boncourt, exécuteur du testament de Pierre Galland et décharge de la somme de 100l.t. comme principal d'une rente portée au testament de Pierre Galland, vivant lecteur ordinaire du roi, principal du collège de Boncourt., 28 janvier 1561; MC/ET/XI/20; Fol.246
      constitution de rente; Galland, Guillaume; Galland, Pierre; directeur d'établissement d'enseignement; enseignant; lecteur du roi (Ancien Régime)
    - Bail pour 6 ans par Adrien Tournebus, lecteur ordinaire du roi es lettres grecques, Madeleine Clément sa femme et consorts, à Guillaume Veillart, procureur au Châtelet de Paris, des portions leur appartenant de 3 maisons rue de la Poterie, moyennant 250 l.t. de loyer annuel., 24 février 1561; MC/ET/XI/20
      bail; Poterie (rue de la); Tournebus, Adrien; Veillart, Guillaume; lecteur du roi (Ancien Régime); procureur de justice (Ancien Régime)
    - Transaction avant procès entre Jean Retoir, maître enlumineur et bourgeois de Paris, et Catherine Langlois, sa femme, 27 février 1561; MC/ET/XI/20
      fol 280
      accord; Retoir, Jean; Langlois, Catherine; décorateur
    - Vente concernant Jean Hongroys, peintre, demeurant en l'Université., 3 mars 1561; MC/ET/XI/20; Fol.281
      acte de vente; Hongrie, Jean de; peintre
    - Promesse de Thomas de Thoulery, seigneur de Mas Jullien et de Nicole de Thoulery, conseiller du roi au Châtelet, de payer à Léon de Godefroy, avocat au Châtelet, stipulant pour ses enfants, Denis, Léon et Jean Godefroy, frères de feue Marie en son vivant femme de Nicole de Thoulery, la somme de 2.000 l.t. due par suite du contrat de mariage de ladite Marie et de 500 l.t. par tout droit de la communauté., 4 mars 1561; MC/ET/XI/20
      promesse; Thoulery, Thomas de; Thoulery, Nicole de; Godefroy, Léon de; Godefroy, Denis de; Godefroy, Léon de; Godefroy, Jean de; Godefroy, Marie de; Thoulery, Nicole de; magistrat; avocat
    - Mise en apprentissage pour 4 ans par Antoine Laceré (ou Lancelin), tailleur d'histoires en bois, demeurant rue Fromental près le clos Bruneau, de Jean Ruffin, âgé de 18 ans son cousin, chez François Peruche, doreur sur livres., 28 mars 1561; MC/ET/XI/20; Fol.307
      contrat d'apprentissage; Laceré, Antoine; Lancelin, Antoine; Ruffin, Jean; Peruche, François; dessinateur; dessinateur; décorateur
  - Minutes. 1561, 8 avril - 1562, 12 août, 8 avril 1561 - 12 août 1562; MC/ET/XI/21; registre. Document détérioré.
    Premier registre, 1561, 8 avril à 1562, 26 mars.
    En tête, table alphabétique par prénom de client insérée (dérelié).
    Second registre, relié avec le précédent, 1562, 31 mars à 12 août.
    - Nombreux actes du collège de La Marche, baux, rentes, etc., 1561; MC/ET/XI/21
      bail; constitution de rente; La Marche (collège de)
    - Transport de la veuve d'Andry Mazière, en son vivant cartier et faiseur de cartes à Paris., 18 juin 1561; MC/ET/XI/21; LXVII v°
      cession; Mazière, André; cartier
    - Mise en service et apprentissage chez Guillaume Lemire, maître enlumineur et historieur, pour 7 ans de Mathieu Ruelle, âgé de 10 ans, frère de Guillaume Ruelle, fripier. Le maître lui fournira ses vivres. S.D.D., 19 juin 1561; MC/ET/XI/21
      contrat d'apprentissage; Lemire, Guillaume; Ruelle, Mathieu; Ruelle, Guillaume; brocanteur
    - Vente de la seigneurie de Vaulx par Jean Stuart, seigneur d'Aubigny et de Vaulx en Berry, à Jean Pelotier, écuyer du Saint-Siège apostolique, moyennant 13000 livres tournois., 22 juillet 1561; MC/ET/XI/21
      Métiers, personnes, lieux, 1540-1600 (1423 actes), par Catherine Grodecki, 1971-1986 (fichier papier entièrement dématérialisé; voir contexte dans le Plan d’orientation général - Notaires de Paris, guides thématiques du Minutier).
      acte de vente; Aubigny-sur-Nère (Cher); Stuart, Jean; Pelotier, Jean
    - Mise en apprentissage pour 3 ans par Antoine Lancelin, tailleur d'histoires en bois, de Jean Ruffin son cousin, chez Pierre Delastre, relieur de livres., 26 août 1561; MC/ET/XI/21; Fol.125
      contrat d'apprentissage; Lancelin, Antoine; Ruffin, Jean; Delastre, Pierre; dessinateur; dessinateur; imprimeur; décorateur
  - Minutes (baux). 1542, 22 avril - 1564, 24 mars, 22 avril 1542 - 24 mars 1564; MC/ET/XI/22; registre
    Baux par Jean-Jacques Mesmes, seigneur de La Villeneuve du Clos d'Orléans, entre les rues Saint-Marcel et Copeaux, à divers, de terrains dudit clos - quittances et actes y relatifs.
    1542, 22 avril a 1559, 13 juillet: fol.CI actes passés par-devant François Cartault.
    1564, 16 mai a 1569, 24 mars: fol. CX actes passés par-devant Thomas Périer.
    1559, juillet: reçu autographe du bailleur à Jean Du Molin, boulanger (fol.C).
    En tête, répertoire chronologique des actes inséré.
    - Baux à rente par Jean-Jacques de Mesmes, docteur en droit, sieur de Villeneuve, au lieu du clos d'Orléans mis en lotissement. de nombreux actes suivent., 19 juillet 1543; MC/ET/XI/22
      bail; Mesmes, Jean-Jacques (sieur de Villeneuve); docteur d'université
      - Promesse à Pierre de Ronsard et à Jean de Maumont relative à l'expédition en cour de Rome de bulles en faveur de leurs bénéfices., 12 août 1564; MC/ET/XI/2
        Maistre Anthoine de Ricoul, solliciteur d'expeditions en la court de Rome, demourant à Paris, rue Sainct-Jehan-de-Beauvais, confesse avoir promys et par ces presentes promect à nobles hommes Maistres Pierre de Ronsard, aulmosnier ordinaire du roy, et à Jehan de Maumont, principal du college Sainct-Michel dict de Senac, fondé à Paris, à ce presens et acceptans, de faire expedyer en court de Rome les signatures et bulles necessaires des commandes de l'abbaye Nostre-Dame de Belozanne, ordre de Premonstré, diocese de Rouen, et du prieuré conventuel electif de Sainct-Cosme lez Tours, ordre de sainct Augustin, assavoir la commande de lad. abbaye vacquant par la cession dud. de Ronsard, au proffict dud. de Maumont et led. prieuré vacquant par la cession dud. de Maumont au proffict dud. de Ronsard. le tout selon et en ensuyvant le concordat faict et passé entre eulx et les procurations aussy passées pour l'accomplissement d'icelluy concordat qui, à ceste fin, ont esté mis entre les mains dudict de Ricoul, et quant aux lettres de nomination du roy qu'il convient avoir, lesd. sieurs de Ronsard et de Maumont seront tenuz les bailler aud. de Ricoul pour faire faire lesdictes expeditions le plus tost que faire ce pourra, le tout toutesfois soubz le bon plaisir de nostre sainct pere le Pape et qu'il veulle accorder lesdictes expeditions etc.